【裁判字號】    88,易,3244
【裁判日期】    890113
【裁判案由】    詐欺
【裁判全文】
臺灣臺北地方法院刑事判決              八十八年度易字第三二四四號
    公  訴  人  臺灣臺北地方法院檢察署檢察官
    被      告  丙○○
右列被告因詐欺案件，經檢察官提起公訴（八十八年度偵字第一九六０四號），本
院判決如左：
    主      文
丙○○連續意圖為自己不法之所有，以詐術使人將本人之物交付，處拘役伍拾日，緩
刑貳年。
    事      實
一、丙○○明知已無清償之能力，竟意圖為自己不法之所有，並基於概括之犯意，先
    於民國八十八年三月六日，至台北市○○○路○段四十五號太平洋乙○○○股份
    有限公司（下稱太平洋崇百貨公司），填載記帳卡申請書，取得太平洋乙○○○
    公司核發卡號第0000000000之００一號消費記帳卡，嗣連續於同年四
    月二日、五月一日，向太平洋乙○○○公司分別購買新台幣（下同）三萬元之禮
    券（二次消費額共計六萬元），持卡記帳，致太平洋乙○○○公司陷於錯誤，而
    交付禮券，嗣即拒不清償購買禮券之價款，太平洋乙○○○公司催討無著，始知
    受騙。
二、案經太平洋乙○○○公司訴由台灣台北地方法院檢察署檢察官偵查起訴。
    理      由
一、訊據被告丙○○對於右揭向太平洋乙○○○公司申請記載卡後，分二次購買禮券
    共六萬元，未依約付款之事實雖供承不諱，惟矢口否認有詐欺意圖，辯稱：伊申
    請記帳卡都是拿正確資料申請，伊並無購買禮卷不付款之意云云，惟查右揭事實
    ，業據告訴人指訴綦詳，並有百貨記帳卡申請書、消費簽帳單二張附卷可稽，且
    查被告自承於八十八年一、二月間，公司已營運困難，其猶向太平洋乙○○○公
    司申請記帳卡，並先後二次持以購買禮券共六萬元，以繳付房租及員工薪水（見
    本院八十八年十二月七日審判筆錄），嗣即拒不依約清償，其有意圖為自己不法
    之所有之詐欺意圖，至為灼然。況被告於偵查中曾一度坦承是蓄意詐騙等語（見
    偵查卷第十二正面），足見被告所辯，核係嗣後卸責之詞，委無足採，事證明確
    ，被告犯行堪予認定。
二、核被告所為，係犯刑法第三百三十九條第一項之詐欺罪。其先後二次犯行，時
    緊接，罪名與構成要件相同，顯係基於概括犯意而為，應依連續犯規定以一罪論
    ，並加重其刑。爰審酌被告犯罪之動機、目的、手段、素行、智識程度、所生危
    害及犯罪後業與被害人達成和解，願分期清償，業據告訴代理人甲○○供明在卷
    等一切情狀，量處如主文所示之刑，以示懲儆。查被告前未曾有期徒刑以上刑之
    宣告，有台灣高等法院檢察署刑案紀錄簡覆表一紙附卷可稽，其犯罪後已與被害
    人達成和解，已如前述，本院認其縱此教訓後，當知警惕，應無再行之虞，因認
    所宣告之刑，以暫不執行為適當，併予宣告緩刑二年，以啟自新。
據上論斷，應依刑事訴訟法第二百九十九條第一項前段、刑法第五十六條、第三百三
十九條第一項、第七十四條第一款，罰金罰鍰提高標準條例第一條前段，判決如主文
。
本案經檢察官劉承武到庭執行職務
中      華      民      國      八十九      年     一     月    十三    日
                                      臺灣臺北地方法院刑事第四庭
                                          法  官  金  學  坪
右正本證明與原本無異。
如不服本判決，應於判決送達後十日內，向本院提出上訴狀。
                                          書記官  孫  捷  音
中      華      民      國      八十九      年    一      月    十七    日
刑法第三百三十九條
一意圖為自己或第三人不法之所有，以詐術使人將本人或第三人之物交付者，處五年
  以下有期徒刑、拘役或科或併科一千元以下罰金。
二以前項方法得財產上不法之利益或使第三人得之者亦同。
三前二項之未遂犯罰之。


司法院資訊處製作；財團法人民間司法改革基金會備份。
